臺灣板橋地方法院交通事件裁定　　　　　　　　　　九十三年度交聲字第六一一號
　　原處分機關　交通部公路總局臺北區監理所
　　異　議　人　乙○○
　　即受處分人
右列異議人因違反道路交通管理處罰條例案件，對於交通部公路總局臺北區監理所於
民國九十三年四月十二日以北監自裁字第裁四○─Ｄ一Ａ○四二四七七號所為之裁決
處分（原舉發案號：桃園縣政府警察局大溪分局九十三年一月十一日桃警局交字第Ｄ
一Ａ○四二四七七號），聲明異議，本院裁定如左：
    主  文
異議駁回。
    理  由
一、按二輛以上之汽車共同在道路上競駛、競技者，處汽車駕駛人新臺幣（下同）三
    萬元以上九萬元以下罰鍰，並當場禁止其駕駛及吊銷其駕駛執照，三年內不得考
    領駕駛執照，道路交通管理處罰條例第四十三條第三項及第六十七條第二項分別
    定有明文。
二、原處分意旨略以：本件異議人即受處分人乙○○於民國九十三年一月十一日凌晨
    一時五十分許，駕駛車牌號碼為ＣＶ─○三三九號之自用小客車，在台七線乙線
    十二點五公里處，因集結二輛以上汽車於道路競駛，經桃園縣政府警察局大溪分
    局霞雲派出所執勤警員當場攔停，並以桃警局交字第Ｄ一Ａ○四二四七七號違反
    道路交通管理事件通知單舉發。嗣異議人依法提出申訴，經交通部公路總局臺北
    區監理所於九十三年四月十二日以北監自裁字第裁四○─Ｄ一Ａ○四二四七七號
    裁決書裁決，裁處異議人罰鍰三萬元，吊銷其駕駛執照，並三年內不得考領駕駛
    執照等語。
三、異議意旨則略以：異議人當時並未飆車，伊與另外二部車輛之友人共同自臺北縣
    三峽鎮出發，欲至石門水庫附近遊玩，途經舉發地點時，時速並未超過五十公里
    ，或係因跟隨一群車輛後面行駛，方被舉發警員誤認係在飆車，爰請求撤銷原處
    分云云。
四、異議人對當時途經舉發地點為警方攔停開單之事實並不爭執，惟以前揭語詞置辯
    。經查：
  (一)證人即舉發警員甲○○業已到庭證稱：「這是我們警局規劃的勤務，通常在星期
    六凌晨或清晨執行。我們有分三組，分別是蒐證組、攔截組及圍捕組。我是負責
    圍捕組就是在蒐證組及攔截組中間。蒐證組有發現飆車族出現，就會先通報我們
    知道，等他們到了攔截組及圍捕組時，我們再把他們攔下來，當初會判斷他們是
    飆車族是由蒐證組判斷的，我當時記憶雖有模糊，但是我們都聽到車聲經過，因
    為我們是埋伏在岔路那裡，我們看不到外面，但是聽到車聲覺得車速很快。」等
    語（參見本院九十三年七月二十一日訊問筆錄），顯見警方係透過縝密之勤務規
    劃，先由蒐證組確認有飆車或競駛行為後方攔停舉發，並非無端起意濫行開單，
    故當場目睹異議人等車輛駕駛行為之警員，證詞之可信度應屬甚高。而據當時擔
    任蒐證組之警員丙○○到庭證稱：「我是在蒐證點的地方。：：（法官問：當天
    如何確定那批車隊是所謂的飆車族或是有從事飆車的危險行為？）該路段為雙向
    二車道，他們在通過蒐證點時，有跨越另外車道，他們還沒有進來蒐證點時，我
    們遠遠的就有聽到巨大的引擎車聲，而且車速，依照經驗判斷是超過五十公里，
    但是該路段限速是四十公里，我們就依照第四十三條三項依法舉發，所以我們認
    為他們是飆車。：：（法官問：被你們攔下的車子，是否有改裝的車子？）有。
    據我所知約有四輛到七輛。」等語觀之（參見本院九十三年八月十三日訊問筆錄
    ），足見依證人即蒐證警員丙○○當場之專業判斷，異議人所在之車隊應係超速
    疾駛於車道上，並有跨越對向車道行駛之危險駕駛行為，方遭警方認定為競駛行
    為無疑。
  (二)舉發單位所拍攝之蒐證光碟，經本院勘驗結果為：「警方先埋伏於路旁（據警員
    丙○○當庭所呈翻拍照片之附註，該處應為第二包夾點即台七乙線舊路），畫面
    中出現車隊之前二輛汽車於Ｓ型彎道疾駛，異議人及其餘車輛魚貫跟隨其後，彼
    此相距約二至三車身，之後尚有數輛車距較遠之自小客車，警車隨即出動跟隨在
    後。至約三分零六秒時，另有由制高點拍攝之畫面（依前開翻拍照片附註，該處
    為第一蒐證點即百吉分校），數輛自小客車跨越雙黃線魚貫疾駛，距離約二至三
    車身。之後畫面為警員駕車跟隨於車隊後方，依警員汽車儀表版所示，警方以時
    速六十公里之速度仍無法追上該車隊。最後出現警方攔停該車隊之畫面，有二輛
    汽車馬上掉頭駛離，另有一、二輛汽車欲掉頭駛離，然隨即遭警方攔阻。嗣後攝
    影機一一拍攝該車隊車輛之車牌號碼，異議人ＣＶ─○三三九車號之自小客車亦
    在其中。」等情（參見本院九十三年九月十三日勘驗筆錄），可見當時異議人及
    其所在車隊之速度應超過時速六十公里，並以此種高速跨越雙黃線疾駛於道路上
    ，且在如此高速下竟僅相距約二至三車身魚貫行駛，顯然具有在道路上競駛之情
    形，至為灼然。
  (三)至異議人雖另辯稱於遭攔停前約五分鐘，方遇到上開遭蒐證取締之車隊云云，然
    前開蒐證點與包夾點之距離約五公里，業據證人丙○○證述甚詳，如異議人依其
    所稱僅以不到時速五十公里之速度行駛，以該車隊超過六十公里之行車速度觀之
    ，不可能於兩處之蒐證畫面均攝得異議人之車輛在車隊之中，更遑論嗣後一起遭
    警方攔停，故異議人所辯，洵非可採。本件蒐證警員丙○○之證詞既有前揭蒐證
    光碟之內容互相佐證，自堪採信。據此，本件異議人有二輛以上汽車共同在道路
    上競駛之違規行為事證明確，堪以認定。從而，原處分機關據以援引上開規定，
    裁處罰鍰三萬元，並吊銷駕駛執照，三年內禁考，洵無不當。本件異議為無理由
    ，應予駁回。
五、依道路交通案件處理辦法第十九條，裁定如主文。
中　　　華　　　民　　　國　　九十三　　年　　 十一 　　月　　二十三　　日
                                      臺灣板橋地方法院交通法庭
                                          法  官   張  紹  省
右正本證明與原本無異。
如不服本裁定應於送達後五日內向本院提出抗告狀。
                                          書記官   周  雅  玲
中　　　華　　　民　　　國　　九十三　　年　　 十一 　　月　　二十三　　日
